# 请教特殊目的财务报告的问题

提问人：tongyuan325348 时间：2019-12-14 08:05:11
请问陈版主，客户在上年年末请评估师做完商誉减值测试，本年审计期间为本年的 5 个月，客户未对商誉进行减值测试（未达一年），目前未计提减值，能否以 “审计报告基准日为 2019 年 5 月 31 日且未进行商誉减值测试”
为理由，出具特殊编制基础的无保留意见审计报告？

回答人：chenyiwei
建议考虑以下问题：
1 、以本次资产负债表日为基准日进行减值测试是否可行；
2 、自上次全面进行减值测试以来，该资产组所处的内外部经营环境是否未发生过重大变化？
3 、本次审计的委托方是谁，其委托目的和最关心的问题是什么，商誉减值测试对其依据该报表作出的决策是否可能产生重大影响（可向委托方和报表的预定使用者了解）。